【裁判字號】    89,上易,344
【裁判日期】    890229
【裁判案由】    竊盜
【裁判全文】
臺灣高等法院刑事判決                            八十九年度上易字第三四四號
    上  訴  人
    即  被  告  乙○○
右上訴人因竊盜案件，不服台灣板橋地方法院，八十八年度易字第二九五九號，中華
民國八十八年十一月八日第一審判決（起訴案號：台灣板橋地方法院檢察署八十八年
度偵字第一六二五七號），本院判決如左：
    主  文
上訴駁回。
    事  實
一、乙○○於民國（下同）八十八年六月二十六日上午五時十七分許，在台北縣板橋
    市○○○路○段二七三巷口，見甲○○所有，ＣＥＪ─二一八號機車鑰匙插於電
    門未取下，竟意圖為自己不法之所有，趁無人注意之際，將之啟動竊取，得手後
    ，供己騎用。嗣於同年七月一日下午三時五十五分許，騎駛該車在台北縣板橋市
    ○○○路二段三○一巷四一弄內，為警查獲。乙○○復承前竊盜之概括犯意，與
    許義德（由原審另案審理）共同意圖為自己不法之所有，於八十八年七月二十八
    日凌晨三時二十分許，在台北縣中和市○○路員山便道旁，由許義德持乙○○所
    有之鑰匙開啟停在該處之自小客車，入內竊取車內零錢，乙○○在旁把風之方式
    ，連續竊取ＦＥ─五一七九號自小客車內，蔡居福所有之零錢新台幣（下同）二
    十元，ＢＷ─三一一０號自小客車內，謝賴修所有之零錢六百二十元，適為警當
    場查獲，自許義德身上起出零錢六百四十元，並扣得乙○○所有，供犯罪用之鑰
    匙一串（共十一支）。
二、案經台北縣警察局板橋分局報請臺灣板橋地方法院檢察署檢察官偵查起訴暨移送
    併辦（八十八年度偵字第一八二二六號）。
    理  由
一、上訴人即被告乙○○經傳喚未到庭，惟被告乙○○對於竊盜機車之事實於警訊、
    偵查中坦承不諱，嗣於原審否認有與許義德共同竊取汽車內零錢之事實，辯稱，
    汽車鑰匙係伊在路上撿到後，交給許義德，為警查獲當時，伊在該處小便，並未
    偷錢，伊在警訊時為一喝醉酒之員警毆打，故供承犯案云云。惟查：被告竊取機
    車之事實核與被害人甲○○於警訊時指訴之情節相符，並有贓物領據一紙附卷（
    八十八年偵字一六二五七號卷第八頁）可稽，至被告與許義德共同竊取汽車內零
    錢之事實，業據被告於警訊時坦承不諱，並經共犯許義德於警訊、偵查及原審審
    理時供明在卷，警員黃嚴燦於原審審理時到庭證稱，被告之筆錄係渠制作，渠未
    毆打被告，亦未見有其他員警毆打被告等語（原審卷第四十八頁至第四十九頁）
    ，是被告指稱遭警刑求等情，尚無證據可資證明，其警訊筆錄為真實可採。被害
    人蔡居福、謝賴修於警訊時均陳稱，渠等將自小客車停於員山便道時，均有上鎖
    ，經警通知到案時，均發現車內之零錢確有失竊等語，且扣案十一支鑰匙經勘驗
    結果，八支為福特汽車鑰匙、一支為三陽喜美汽車鑰匙、一支為裕隆汽車鑰匙，
    另一支則屬抽屜、信箱鑰匙，有勘驗筆錄在卷可稽。衡情若非為開啟汽車竊取財
    物，豈有可能於深夜持多把汽車鑰匙立於他人汽車旁，適為警查獲。是被告事後
    所辯，無非卸責之詞，諉不足採，其竊盜犯行均事證明確，洵堪認定。
二、核被告所為，係犯刑法第三百二十條第一項之竊盜罪名。其竊取車內零錢部分，
    與許義德有犯意聯絡、行為分擔，為共同正犯。被告多次竊盜行為，時間緊接，
    所犯罪名相同，顯係出於概括犯意為之，為連續犯，爰依刑法第五十六條之規定
    以一罪論，並加重其刑。另被告竊取車內零錢之犯行，雖未在本件公訴人起訴範
    圍，惟此與被告之竊取機車犯行時間緊接，所犯罪名、犯罪基本構成要件相同，
    顯係基於概括犯意而為，有連續犯之裁判上一罪關係，為本件起訴效力之所及，
    且經檢察官移送併案審理，法院自應就此部分併為審理。
三、原審以被告罪證明確，適用刑法第二十八條、第五十六條、第三百二十條第一項
    ，罰金罰鍰提高標準條例第一條前段，併審酌被告之品行、犯罪動機、目的、手
    段、所生危害及犯後態度等一切情狀，量處有期徒刑伍月，鑰匙壹串沒收。其認
    事用法，均無不合，被告上訴未具理由憑空指摘原判決不當為理由，應予駁回。
四、被告經合法傳喚無正當理由而不到庭，爰不待其陳述逕行判決。
據上論斷，應依刑事訴訟法第三百六十八條、第三百七十一條，判決如主文。
本案經檢察官鄭富銘到庭執行職務
中      華      民      國    八十九    年      二      月    二十九    日
                                      台灣高等法院刑事第二十五庭
                                          審判長法  官  許  國  宏
                                                法  官  袁  從  楨
                                                法  官  洪  光  燦
右正本證明與原本無異。
不得上訴。
                                                書記官  張  永  富
中      華      民      國    八十九    年      三      月      一      日
附錄：本案論罪科刑法條全文
刑法第三百二十條：
意圖為自己或第三人不法之所有，而竊取他人之動產者，為竊盜罪，處五年以下有期
徒刑、拘役或五百元以下罰金。
意圖為自己或第三人不法利益，而竊佔他人之不動產者，依前項之規定處斷。
前二項之未遂犯罰之。


司法院資訊處製作；財團法人民間司法改革基金會備份。
